【裁判字號】    88,親,118
【裁判日期】    890201
【裁判案由】    否認親子關係存在
【裁判全文】
臺灣桃園地方法院民事判決  八十八年度親字第一一八號
    原      告  丁○○
    被      告  乙○○
                甲○○
    兼右二人法  丙○○
    定代理人
右當事人間否認子女事件，本院判決如左：
    主      文
確認被告乙○○、甲○○非被告丙○○與原告丁○○之婚生女、婚生子。
訴訟費用由被告負擔。
    事      實
甲、原告方面：
一、聲明：如主文所示。
二、陳述：原告與被告丙○○本係夫妻，嗣於八十八年四月二十七日協議離婚，離婚
    後原告另與田豐裕於八十八年六月二十日公證結婚，原告於八十八年十月十四日
    生下一二子即被告乙○○、甲○○，依民法第一千零六十三條規定，被告乙○○
    、甲○○推定為原告與被告丙○○之婚生子女，惟原告與訴外人丙○○於八十八
    年一月間在台中市○○街八二號租屋同居，被告乙○○、甲○○係原告自訴外人
    田豐裕受胎所生，非自被告丙○○受胎所生，為兩造親子身分關係明確，訴請判
    決如訴之聲明。
三、證據：提出結婚公證書、離婚協議書、戶籍謄本各一份、法務部調查局鑑定通知
    書一件、出生證明書二份（以上均影本）。
乙、被告方面：
一、聲明：同意原告之請求。
二、陳述：被告乙○○、甲○○確非原告丁○○與被告丙○○所生之女、子。
丙、本院依職權訊問證人田豐裕。
     理      由
一、本件原告主張其與被告丙○○本係夫妻，嗣後協議離婚，離婚後原告另與田豐裕
    公證結婚，原告於八十八年十月十四日生下一女、一子即被告乙○○、甲○○之
    事實，業據其提出戶籍謄本、出生證明書、離婚協議書、結婚公證書等件為憑，
    自堪信為真實。又原告主張其與訴外人田豐裕八十八年一月在台中市同居，被告
    乙○○、甲○○應非自被告丙○○受胎所生乙節，經原告、被告乙○○、甲○○
    ，訴外人田豐裕至法務部調查局鑑定兩造親子血緣關係之結果，覆稱被告依據遺
    傳法則，被告乙○○、甲○○之各項型別與田豐裕均無矛盾，因此認為乙○○、
    甲○○有可能（機率為百分之九十九以上）為丁○○與田豐裕所生等語，此有法
    務部調查局陸(四)字第八八一七四五九六號鑑定通知書在卷可稽，並經證人田豐
    裕於本院證述屬時，被告丙○○亦稱被告乙○○、甲○○非伊與原告之婚生子女
    ，是原告此部份之主張，亦屬真實。
二、按子女從出生之日起回溯第一百八十一日起至第三百零二日止為受胎期間；而妻
    之受胎，係於婚姻關係存續中者，推定其所生之子女為婚生子女；就該推定，夫
    妻之一方能證明妻非自夫受胎者，得於知悉子女出生之日起，一年內提起否認之
    訴，民法第一千零六十二條第一項、第一千零六十三定有明文。查被告乙○○、
    甲○○於八十八年十月十四日出生，固係於原告與被告丙○○八十八年四月二十
    七日離婚之後，惟自被告乙○○、甲○○二人出生日起回溯第一百八十一日起至
    第三百零二日止之原告受胎期間，原告與被告丙○○婚姻關係尚未消滅，依法自
    應推定被告乙○○、甲○○為原告與被告丙○○之婚生女、子。然原告受胎懷有
    被告乙○○、甲○○時，即與訴外人田豐裕於台中市同居，即非自被告丙○○受
    胎，準此，原告於知悉被告乙○○、甲○○出生之日起一年內提起本件訴訟，於
    法洵屬有據，應予准許。
四、據上論結，本件原告之訴為有理由，依民事訴訟法第八十五條第一項前段、第七
    十八條判決如主文。
中      華      民      國    八十九    年      二      月      一      日
                                        臺灣桃園地方法院民事第二庭
~B法      官  林孟宜
右為正本係照原本作成
如對本判決上訴須於判決送達後廿日內向本院提出上訴狀
中      華      民      國    八十九    年      二      月      一    日
~B法院書記官  姜國駒


司法院資訊處製作；財團法人民間司法改革基金會備份。
